# 单项履约义务

提问人：skf123 时间：2021-02-20 14:22:00
陈版好：
公司是医疗企业，产品既有试剂也有医疗设备。公司为了增大试剂的销量，会向客户低价销售设备，设备销售价会低于成本。同时双方会在合同中约定未来期间客户最低的试剂采购量，时间至少为 5 年，从而保证公司整体的盈利能力。如果客户未达到约定实际采购量，公司可从客户缴纳的保证金中扣除。收入准则应用指南中案例 14 与本公司情况较为类似，是说医疗设备与耗材一期销售，耗材只能配套设备使用。指南认为：由于耗材可以单独出售，客户可以从将设备与单独购买的耗材一起使用中获益，表明设备和专用耗材能够明确区分；此外，丙公司未对设备和耗材提供重大的整合服务以将两者形成组合产出，设备和耗材并未对彼此作出重大修改或定制，也不具有高度关联性。因此将设备销售作为单项履约义务。
本公司情况与案例的不同点在于，本公司的试剂与设备并不是一期销售的，试剂是在未来 5 年期间陆续销售的，设备虽然是一次性销售，但属于亏损销售，目的是为了未来 5 年通过销售试剂盈利，所以设备销售不属于独立的市场行为。现在想向您咨询的是：因为设备的销售是依赖未来试剂的销售，公司在进行账务处理时，能否按试剂的销售期即 5 年分摊确认收入呢？

回答人：chenyiwei
可参考：《瑞华研究 2010 ～ 2019 汇编》之“问题4-2-5（医药企业在“买试剂送仪器”销售模式下免费提供给医院的仪器的核算）”。